臺灣高等法院花蓮分院刑事判決　　　　99年度交上易字第20號
上　訴　人　臺灣臺東地方法院檢察署檢察官
被　　　告　許秉鈞
選任辯護人　蕭芳芳律師
上列上訴人因被告業務過失重傷害案件，不服臺灣臺東地方法院
九十九年度交易字第二三號中華民國九十九年七月二十八日第一
審判決（起訴案號：臺灣臺東地方法院檢察署九十八年度偵字第
二０四三號），提起上訴，本院判決如下：
    主  文
上訴駁回。
許秉鈞緩刑貳年。
    理  由
一、本案經本院審理結果，認第一審判決對被告許秉鈞犯業務過
    失致重傷害罪，處有期徒刑六月，如易科罰金，以新臺幣一
    千元折算一日之諭知，核無不當，應予維持，並引用如附件
    第一審判決書記載之證據及理由。
二、檢察官上訴意旨略以：被告犯後態度惡劣，毫無誠意與被害
    人和解，在原審法院審理時同意要先給付被害人新臺幣（下
    同）一百萬元，然於調解時卻又反悔不給付，反而委任律師
    到法院指訴被害人種種過失，毫無悔意，且利用被害人大姊
    無知與欠缺經驗，留下所謂之慰撫金五萬元，作為其犯後態
    度良好之證明，原審未審酌被害人身體受有終身無法回復之
    重傷害，被告迄今僅給付上開五萬元之慰問金，竟僅判處被
    告有期徒刑六月，得易科罰金之刑，亦即僅須給付十八萬元
    即可解免使人終身失智殘障之責任，量刑過低，顯有輕縱之
    嫌，因之依被害人的請求提起上訴。
三、按量刑之輕重，係屬事實審法院得依職權自由裁量之事項，
    茍於量刑時，已依行為人之責任為基礎，並斟酌刑法第五十
    七條各款所列情狀，而未逾越法定範圍，又未濫用其職權，
    即不得遽指為違法（最高法院七十二年度台上字第六六九六
    號判例意旨參照）。經查：原審已審酌被告於犯罪未被發覺
    前自首而接受裁判，有臺東縣警察局道路交通事故肇事人自
    首情形紀錄表在卷可參，自得依刑法第六十二條前段規定，
    減輕其刑。另亦審酌被告素行良好，未有犯罪前科，係因過
    失致犯本案、被害人許榮祥所受傷害不輕，及被害人案發時
    係酒醉駕駛，不免影響其對機車之控制及肇事之反應，與被
    告犯後自始承認犯罪，目前已給付五萬元慰問金給被害人，
    惟迄今雙方無法就民事賠償達成和解等一切情狀而為判決。
    核原審既已將被告犯後未與被害人達成和解賠償損害，納入
    量刑之衡酌事項，並已斟酌刑法第五十七條各款所列情狀而
    量刑未逾越法定刑度，且未濫用自由裁量之權限，依前揭說
    明，原審判決並無違誤，本件檢察官上訴為無理由，應予駁
    回。
四、次按受二年以下有期徒刑、拘役或罰金之宣告，而前未曾因
    故意犯罪受有期徒刑以上刑之宣告者，認以暫不執行為適當
    者，得宣告二年以上五年以下之緩刑，刑法第七十四條第一
    項第一款定有明文。查本件被告前未曾受有期徒刑以上刑之
    宣告，有臺灣高等法院被告前案紀錄表附卷可稽，其因一時
    疏失，致罹刑典，並考量被告於本院審理期間，已再賠償被
    害人五十五萬元，代行告訴人亦到院表示已收到該五十五萬
    元，並具狀同意給予被告緩刑之宣告，其經此論罪科刑之教
    訓後，當知所警惕而無再犯之虞，本院認所宣告之刑以暫不
    執行為適當，爰併予宣告緩刑二年，以啟自新。
據上論斷，應依刑事訴訟法第三百七十三條、第三百六十八條，
刑法第七十四條第一項第一款，判決如主文。
本案經檢察官朱秋菊到庭執行職務。
中    華    民    國    100    年    3    月     8    日
                  刑事庭審判長 法  官 何方興
                               法  官 王紋瑩
                               法  官 陳秋錦
以上正本證明與原本無異。
本件不得上訴。
中    華    民    國   100    年    3     月    8     日
                               書記官 吳璧娟